臺灣高等法院刑事判決　　　　　　　　93年度上易字第2155號
上　訴　人
即　被　告　丙○○
上列上訴人因竊盜案件，不服臺灣板橋地方法院93年度易字第10
58號，中華民國93年11月18日第一審判決（檢察官聲請簡易判決
處刑案號：臺灣板橋地方法院檢察署93年度偵字第10962號），
併辦案號：同署93年度速偵字第820號、93年度偵字第14457號)
，提起上訴，本院判決如下：
    主  文
原判決撤銷。
丙○○連續攜帶兇器竊盜，累犯，處有期徒刑壹年。
    事  實
一、丙○○前因違反肅清煙毒條例案件，經臺灣板橋地方法院以
    八十五年度訴字第二○二一號判處有期徒刑三年二月確定，
    甫於民國九十年六月二十一日因假釋期滿未經撤銷而視為執
    行完畢。
二、丙○○不知悔改，基於意圖為自己不法所有之概括犯意，連
    續為下列行為：
  (一)於九十三年七月六日二十時三十分許，在位於臺北縣蘆洲市
    ○○路之忠義國小後門旁之某工地，徒手竊取甲○○所有之
    鐵條四十五支及竹鐵（鋼片）三串，竊得後置於所騎乘車牌
    號碼ＡＳＯ─三三一號重型機車欲為離開之際，適為巡警發
    覺而查獲。
  (二)於九十三年九月四日凌晨四時許，攜帶其於不詳時地非以所
    有之意思而拾取無主物之手套乙雙及客觀上足為兇器使用之
    鐵鉗乙支，至位於臺北縣蘆洲市○○路與光明路口之某建築
    工地，趁無人看守之際，自其中某已建好之空屋之地下室，
    戴用手套徒手將屬工地負責人戊○○所有而已配置於該空屋
    之電纜線抽出後竊取之，並分裝為兩大袋（價值約新臺幣一
    萬元）。得手後欲行離去之際，適為巡警於同日凌晨四時四
    十五分許在該工地前查獲，並扣得鐵鉗乙支及手套乙雙。
  (三)於九十三年九月二十一日凌晨三時許，攜帶其於不詳時地非
    以所有之意思而拾取無主物之手套乙雙、手電筒乙支及客觀
    上足為兇器使用之老虎鉗乙支，至位於臺北縣蘆洲市○○路
    一二○巷二二弄十二號旁之某建築工地，趁無人看守之際，
    自其中某已建好空屋，戴用手套徒手將屬工地負責人丁○○
    所有而已配置於該空屋之電線抽出剪斷後竊取之，並分裝為
    兩大袋（價值約新臺幣一萬元）。得手後將竊得之電線搬上
    所騎乘車牌號碼ＡＳＯ─三三一號之重型機車欲為離開之際
    ，適為巡警於同日凌晨四時許在該工地前查獲，並扣得老虎
    鉗乙支、手套乙雙及手電筒乙支。
  (四)於九十三年十二月三十一日二十時十分許，在臺北縣蘆洲市
    ○○路十六號旁之工地內，見乙○○所有置於上址工地內之
    鋼筋無人看守，即萌生不法之念而徒手竊取之，得手後，欲
    騎乘機車離去之際，為林有川發現報警處理，並扣得前揭遭
    竊之鋼筋四把（共計二十公斤）等物。
三、案經臺北縣政府警察局及臺北縣政府警察局蘆洲分局報告臺
    灣板橋地方法院檢察署檢察官聲請簡易判決處刑及移送併案
    審判。
    理  由
一、認定犯罪事實所憑證據和理由：
    右揭犯罪事實，業據被告丙○○於警訊或偵查及本院自白不
    諱，核與被害人甲○○、戊○○、丁○○、乙○○於警詢或
    偵查中之指述、證人即查獲員何文青、謝文勝及證人林有川
    於偵查中之證述均為合致，堪信被告之自白應與事實相符。
    此外，復有贓物認領保管單三份、現場相片二十四幀存卷與
    扣案鐵鉗乙支、老虎鉗乙支、手電筒乙支、手套兩雙等可資
    佐證。本件事證明確，被告如事實欄所載之犯行足堪認定，
    應予依法論科。
二、論罪：
    被告攜帶行竊使用之鐵鉗、老虎鉗各乙支均係金屬材質，其
    力並能剪斷電線，如以之攻擊人體，客觀上顯足以造成相當
    之傷害，堪認具殺傷力而足供兇器之使用。核被告所為，係
    犯刑法第三百二十條第一項之竊盜罪（事實二之(一)、(四)部分
    ）及同法第三百二十一條第一項第三款之攜帶兇器竊盜罪（
    事實二之(二)、(三)部分）。其先後多次竊盜犯行，均時間緊接
    ，方法相同，觸犯基本犯罪構成要件相同之罪，顯係基於概
    括犯意而為之，為連續犯，應論以其中較重之攜帶兇器竊盜
    罪一罪，並加重其刑。公訴人起訴意旨雖未敘及被告如事實
    二之(二)、(三)、(四)部分之竊盜犯行，惟此與經起訴論科之事實
    二之(一)部分有連續犯之裁判上一罪關係，仍為起訴效力所及
    ，本院自應併為審判。被告前有如事實欄所載之犯罪、科刑
    及徒刑執行完畢情形，有台灣高等法院被告全國前案紀錄表
    在卷可稽，其受有期徒刑執行完畢後，五年內再犯有期徒刑
    以上之本罪，為累犯，應依刑法第四十七條規定，加重其刑
    。
三、撤銷原判決之理由：
    原審以被告罪證明確，據以論罪科刑，固非無見。惟查：被
    告所犯如事實二之(四)部分之竊盜犯行，原審不及併予審理，
    尚有未洽；被告執此上訴，請求併予審理，非無理由，應由
    本院予以撤銷改判。
四、科刑：
    爰審酌被告於短時間內連續犯本案多次竊盜犯行，其素行不
    佳，並其所竊取之物品價值，所造成之危害，犯罪後態度等
    一切情狀，量處如主文第二項所示之刑，以資儆懲。扣案之
    鐵鉗乙支、老虎鉗乙支、手電筒乙支、手套兩雙等物，雖係
    被告為本件犯行時所攜帶使用，惟均係被告於行為前在不詳
    原審以被告罪證明確，據以論罪科刑，固非無見。惟原判決
    既有上開可議之處，即屬無可維持，應由本院予以撤銷改判
    。原審以被告罪證明確，據以論罪科刑，固非無見。惟原判
    決既有上開可議之處，即屬無可維持，應由本院予以撤銷改
    判。時地所拾取，並非其所有之物，此經被告於審理中陳明
    在卷，復無其他事證可認確屬被告所有，爰不諭知沒收，附
    此敘明。
五、臺灣板橋地方法院94年度簡字第871號案件 (臺灣板橋地方
    法院檢察署94年度偵字第746號，即犯罪事實二之(四)部分)，
    經本院職權上知悉，爰予併審；又本案雖係由被告上訴，但
    因被告連續犯行之犯罪事實擴張，原審判決適用連續犯法條
    所認定之犯罪事實尚有不當，依刑事訴訟法第三百七十條但
    書規定，自得諭知較重於原審判決之刑，併予敘明。
六、適用之法律：
　　刑事訴訟法第369條第1項前段、第364條、第299條第1項前
    段。刑法第56條、第321條第1項第3款、第47條。
本案經檢察官黃東焄到庭執行職務。
中　　華　　民　　國　　94　　年　　3 　　月　　17　　日
　　　　　　　　　刑事第九庭    審判長法　官　陳　祐　治
　　　　　　　　　　　　　　　　　　  法　官  王　炳　梁
　　　　　　　　　　　　　　　　　　  法　官  陳　晴　教
以上正本證明與原本無異。
不得上訴。
                                      書記官　郭　台　發
中　　華　　民　　國　　94　　年　　3 　　月　　17　　日
附錄：本案論罪科刑法條全文
中華民國刑法第三百二十一條第一項
犯竊盜罪而有左列情形之一者，處六月以上、五年以下有期徒刑
  一　於夜間侵入住宅或有人居住之建築物、船艦或隱匿其內而
      犯之者。
  二　毀越門扇、牆垣或其他安全設備而犯之者。
  三　攜帶兇器而犯之者。
  四　結夥三人以上而犯之者。
  五　乘火災、水災或其他災害之際而犯之者。
  六　在車站或埠頭而犯之者。
